臺灣桃園地方法院刑事判決
110年度訴字第320號
公  訴  人  臺灣桃園地方檢察署檢察官  
被      告  吳端浩




選任辯護人  曾梅齡律師
上列被告因違反毒品危害防制條例等案件，經檢察官提起公訴（
108年度偵字第22083號、108年度偵字第21709號、109年度偵字
第26996號、109年度偵字第29681號），本院判決如下：
    主  文
吳端浩犯販賣第三級毒品罪，處有期徒刑肆年陸月；又犯過失輸
入禁藥罪，處有期徒刑參月，如易科罰金，以新臺幣壹仟元折算
壹日。
扣案如附表五編號1、2至6、9至11、12-1、13至15、19所示之物
沒收；未扣案之犯罪所得新臺幣陸萬捌仟肆佰壹拾捌元沒收，如
全部或一部不能沒收或不宜執行沒收時，追徵其價額。
其餘被訴部分無罪。
    事  實
一、吳端浩明知帽柱木鹼(Mitragynine、Mitragyna speciose、
    Kratom、Ketum，俗稱「卡痛」)已於民國108年2月20日經行
    政院公告列為毒品危害防制條例第2條第2項第3款之第三級
    毒品，依法不得持有、販賣，亦應注意含有榼藤(Entada ph
    aseoloides)成分並製成膠囊藥劑型之「非洲夢根膠囊」為
    藥事法所管制之藥品，應先向中央衛生主管機關查驗登記，
    核准發給藥品許可證，始可輸入及販賣，如未經核准擅自輸
    入及販賣，即屬藥事法第22條所稱禁藥，而依其智識經驗，
    並無不能注意之情形，竟分別為下列犯行：
 ㈠ 基於販賣第三級毒品以營利之犯意，以其在PCHOME拍賣網站(
    帳號：apevan5836)所經營之賣場「HerbsMan草要人」及蝦
    皮拍賣網站(帳號：apevan5836)所經營之賣場「HerbsMan草
    要人的草藥世界」上刊登販售如附表一、二所示含有第三級
    毒品卡痛之商品訊息，待不特定人下單訂購後，再寄送至買
    受人指定之便利商店，並由PCHOME、蝦皮拍賣網站將交易款
    項撥付至其所綁定之永豐銀行濟南路分行帳戶(下稱永豐銀
    行帳戶)內，以此方式販售該等含有第三級毒品卡痛之商品
    予不特定人。嗣於如附表一、二所示之時間，如附表一、二
    所示之買受人，以如附表一、二所示之交易金額，向其購買
    如附表一、二所示含有第三級毒品卡痛商品後，吳端浩即將
    如附表一及附表二編號1、3至8、10、12、13、19至23、25
    至29所示含有第三級毒品卡痛之商品，寄交至買受人指定之
    便利商店予買受人收受以牟利。然因附表二編號2、9、11、
    14至18、24之買受人取消交易而未遂。
 ㈡ 於106年9月3日前某時起，透過ebay購物網站，向真實姓名、
    年籍不詳之人，以不詳之金額，購得含有「榼藤」成分並製
    成膠囊之「非洲夢根膠囊」（下稱非洲夢根膠囊），自境外
    輸入至臺灣。其後吳端浩在上開PCHOME賣場「HerbsMan草要
    人」及蝦皮賣場「HerbsMan草要人的草藥世界」上刊登販售
    上開膠囊之訊息，待不特定人下訂購買後，再寄送至買受人
    指定之便利商店，並由PCHOME、蝦皮拍賣網站將交易款項撥
    付至其所綁定之永豐銀行帳戶內，以此方式販售該禁藥予不
    特定人。嗣於如附表三、四編號1至3、5、6、8、10、11、1
    3至22、24至26、28至30、32至34、36、37、39至49、51至5
    7、59、60所示之時間，分別有如附表三、四編號1至3、5、
    6、8、10、11、13至22、24至26、28至30、32至34、36、37
    、39至49、51至57、59、60所示之買受人，以如附表三、四
    編號1至3、5、6、8、10、11、13至22、24至26、28至30、3
    2至34、36、37、39至49、51至57、59、60所示之交易金額
    ，向吳端浩購買如附表三、四編號1至3、5、6、8、10、11
    、13至22、24至26、28至30、32至34、36、37、39至49、51
    至57、59、60所示數量之非洲夢根膠囊，其即將該些膠囊寄
    交至買受人指定之便利商店予買受人收受。
 ㈢ 嗣經警執行拘提及搜索，而扣得如附表五所示之物及與本案
    無關之物，始悉上情。　　
二、案經桃園市政府警察局刑事警察大隊移送暨臺灣桃園地方檢
    察署檢察官簽分後偵查起訴。
    理  由
壹、程序部分：
    本判決下述所引用被告以外之人於審判外之陳述，被告及其
    辯護人於本院準備程序中同意有證據能力，且迄於言詞辯論
    終結前並未就證據能力聲明異議；而檢察官迄至言詞辯論終
    結前亦未就證據能力之有無聲明異議，本院審酌上開證據資
    料作成時之情況，尚無違法不當及證明力明顯過低之瑕疵，
    而認為以之作為證據應屬適當，依刑事訴訟法第159條之5第
    1項之規定，均有證據能力。又其餘認定本案犯罪事實之非
    供述證據，均查無違反法定程序取得之情，依刑事訴訟法第
    158條之4規定反面解釋，亦具證據能力。
貳、實體部分：
一、事實欄一㈠之販賣第三級毒品部分：
    訊據被告固坦承於如附表一、二所示之時間，如附表一、二
    所示之買受人，以如附表一、二所示之交易金額，向其購買
    如附表一、二所示數量之含有第三級毒品卡痛成分之商品後
    ，其即將如附表一及附表二編號1、3至8、10、12、13、19
    至23、25至29所示含有第三級毒品卡痛成分之商品，寄交至
    買受人指定之便利商店予買受人收受，而因附表二編號2、9
    、11、14至18、24之買受人取消交易而未寄出商品等節，惟
    矢口否認有何販賣第三級毒品犯行，辯稱：我是108年4月間
    才知道卡痛被列為第三級，在此之後我就沒有出售含有卡痛
    成分之商品云云。被告之辯護人為其辯稱：被告於108年4月
    間始知道卡痛被列為三級毒品，故其於108年4月間販賣含有
    卡痛成分商品之行為，主觀上並無販賣第三級毒品之認知及
    犯意，此部分不應令被告負販賣第三級毒品之罪責等語。經
    查：
 ㈠ 被告於附表一、二所示之時間，以附表一、二所示價格出售
    如附表一、二所示含有卡痛成分之商品，除附表二編號2、9
    、11、14至18、24之買受人取消交易而未寄出商品，以致於
    未完成交易外，其餘部分均已完成交易等節，業據被告於警
    詢、偵查及本院審理中坦承不諱，並有被告所經營之PCHOME
    賣場「HerbsMan草要人」之網站店面管理、物流服務設定、
    訂單管理、商品上架、帳號管理、商品販售等資料網路列印
    頁面、被告與買家於賣場對話紀錄及訂單交易明細、被告所
    經營之蝦皮賣場「HerbsMan草要人的草藥世界」之關於該賣
    場介紹、個人檔案、商品販售、綁定銀行帳戶等資料網路列
    印頁面及訂單交易明細、HerbsMan草要人之訂單資料、PCHO
    ME賣場「HerbsMan草要人」之刊登資料、「HerbsMan草要人
    草藥世界」刊登資料、商店街市集國際資訊股份有限公司10
    9年12月25日商法109字第229號函暨檢附之PChomeOnline商
    店街對帳單明細表、新加坡商蝦皮娛樂電商有限公司台灣分
    公司110年1月5日蝦皮電商字第0210105005S號函暨檢附之被
    告所經營之蝦皮賣場交易明細及撥款紀錄附卷可參【見臺灣
    桃園地方檢察署108年度偵字第22083號卷（下稱22083號卷
    ）一第27頁至第47頁、第48頁至第93頁、第101頁至第182頁
    、第191頁至第212頁、第223頁、第225頁至第242頁，22083
    號卷二第235頁至第247頁、第251頁至第267頁、第271頁至
    第275頁】，另有如附表五編號1、2至6、9至11、12-1、13
    至15、19所示之物扣案可佐。且扣案如附表五編號1、2、12
    -1、13所示之物，經送鑑定結果，確含第三級毒品卡痛成分
    ，有內政部警政署刑事警察局（下稱刑事警察局）108年10
    月30日刑鑑字第1080077873號鑑定書、衛生福利部藥物管理
    署（下稱藥管署）檢驗報告書附卷可查【109年度偵字第269
    96號卷（下稱26996號卷）第95頁至第99頁，22083號卷一第
    436頁】，此部分事實，堪足採信。又被告於本院準備程序
    時供稱：出售每包卡痛約可獲利新臺幣（下同）200至300元
    等語明確（見本院卷第133頁），應認被告就本件販賣第三
    級毒品之犯行，主觀上應有從中賺取買賣價差以營利之意圖
    ，至為灼然。
 ㈡ 至被告雖以前詞置辯，惟查：
  1.被告於108年5月1日於其所經營之社群網站FACEBOOK（下稱
    臉書）張貼文章提及：「最近還是有很多朋友詢問我們曾經
    的明星商品，但早在年初時，行政院就已經公告修改法條，
    其中的一項內容是：……主旨：修正毒品之分級及品項，並自
    中華民國一百零八年二月二十日生效。……二、新增卡痛（Mi
    tragynaspeciose、Kratom、Ketum）為第三級毒品。我們曾
    經做過很多方法，不只我們，相信也有其他人做過想要挽回
    這項法案的動作，不過非常遺憾，它還是發生了」等語，此
    有臉書擷圖附卷可查（見22083號卷一第95頁），且經警提
    示前開臉書擷圖，並詢問此文章為何人所張貼，所指何意等
    節，被告答稱：這貼文是我貼的，我們有去向政府爭取卡痛
    的管制，希望卡痛可以合法讓國內的人使用等語（見22083
    號卷一第23頁），細譯被告所為之前開貼文，可知於卡痛遭
    列為第三級毒品前，被告曾向主管機關表示希望不要將卡痛
    列為第三級毒品管制，是被告既如此關心此議題，對於主管
    機關即行政院是否採納其意見，對其而言應屬重要，衡情被
    告理應會時刻關心行政院是否會將卡痛列為第三級毒品，而
    於行政院公告將卡痛列為第三級毒品之時即可獲悉此訊息，
    殊難想像被告會於行政院將卡痛列為第三級毒品後之2個月
    餘始知悉卡痛已列為第三級毒品。再者，被告於108年3月1
    日於WhatsApp，以暱稱「Evan Wu」提及「Bro,Our country
     can no longer import and sell kratom」、「There is 
    already a formal law to regulate KRATOM」等語，此有
    刑事警察局109年5月8日刑研字第10900046348號函暨檢附之
    數位鑑識報告存卷足憑（見22083號卷二第164頁至第165頁
    ），而此時間距行政院公告時間僅有1週餘，益證被告確實
    關注此議題，可認其應明確知悉卡痛已於108年2月20日列為
    第三級毒品，是被告辯稱於108年4月間始知悉卡痛列為第三
    級毒品，顯係臨訟卸責之詞，不足採信。
  2.卡痛於108年2月20日經公告為，毒品危害防制條例第2條第2
    項第3款所列之第三級毒品，有行政院108年2月20日院臺法
    字第1080164627B號函附卷可證（見26996號卷第161頁至第1
    62頁）。被告雖辯稱：於108年4月間前並不知悉卡痛已列為
    第三級毒品云云。然毒品危害防制條例第4條第4項之製造、
    販賣第三級毒品，屬故意犯型態。被告主觀上認識其所販賣
    之物品屬卡痛，為被告所坦認，是被告具有故意甚明，因而
    被告上開辯解是否可採，乃屬不法意識（違法性之認識）之
    層次。而違法性認識可能是事實上之不法意識（行為人應認
    識且已認識其行為之不法性），或潛在的不法意識（行人應
    認識其行為之不法性而未認識行為之不法性），此則涉及行
    為人是否應該按刑法第16條：「除有正當理由而無法避免者
    外，不得因不知法律而免除刑事責任。但按其情節，得減輕
    其刑。」之規定排除其罪責之非難，而究有無刑法第16條所
    定情形而合於得免除其刑者，係以行為人欠缺違法性之認識
    ，即以無違法性之認識為前提，且其自信在客觀上有正當理
    由，即依一般觀念，通常人不免有此誤認而信為正當，亦即
    其欠缺違法性認識已達於不可避免之程度者，始足當之（最
    高法院92年度台上字第4497號判決、88年度台上字第5658號
    判決參照），而「可避免性」之判斷標準經綜合行為人社會
    地位、個人能力、及價值觀念之合理運用。又按國民有知法
    之義務，且負有諮詢義務。被告為高職畢業，自106年起，
    即以經營網路賣場販售各式藥草予不特定人為業，且約於10
    8年1月間知悉卡痛已被列為管制之藥品，為被告供陳明確，
    是依被告之智識程度，以及販賣藥草為業之背景，且其知悉
    其所販賣之卡痛已列為主管機關所列管之藥品等節，可知被
    告有查詢及諮詢其販賣卡痛是否合法之管道及方式，然其於
    販賣如附表一、二所示含卡痛成分之商品前，其竟未諮詢主
    管機關，可見被告欠缺違法性認識在客觀上顯無正當理由，
    且未達於不可避免之程度者甚明。
 ㈢ 綜上，卡痛已於108年2月20日經行政院明定改列為毒品危害
    防制條例第2條第2項第3款所規定之第三級毒品，被告既明
    知所販賣如附表一、二所示之物含卡痛成分，而仍出售該些
    商品，即該當販賣第三級毒品罪之構成要件。是被告上開所
    辯，皆係事後卸責避就之詞，不足以採信。被告犯上開販賣
    第三級毒品罪，堪為認定，應依法予以論科。
二、事實欄一㈡之過失輸入、販賣禁藥部分：
　  訊據被告固坦承曾自國外輸入非洲夢根膠囊，且於如附表三
    、四編號1至3、5至6、8、10、11、13至22、24至26、28至3
    0、32至34、36至37、39至49、51至57、59、60所示之時間
    ，如附表三、四編號1至3、5至6、8、10、11、13至22、24
    至26、28至30、32至34、36至37、39至49、51至57、59、60
    所示之買受人，以如附表三、四編號1至3、5至6、8、10、1
    1、13至22、24至26、28至30、32至34、36至37、39至49、5
    1至57、59、60所示之交易金額，向其購買如附表三、四編
    號1至3、5至6、8、10、11、13至22、24至26、28至30、32
    至34、36至37、39至49、51至57、59、60所示數量之非洲夢
    膠囊後，其將如附表三及附表四編號1至3、5至6、8、10、1
    1、13至22、24至26、28至30、32至34、36至37、39至49、5
    1至57、59、60所示數量之非洲夢根膠囊，寄交至買受人指
    定之便利商店予買受人收受等節，惟矢口否認有何輸入、販
    賣禁藥之犯行，辯稱：我是從ebay訂購非洲夢根膠囊，我不
    知道這屬於藥品云云。被告之辯護人為其辯稱：被告係自eb
    ay訂購非洲夢根膠囊，於訂購網頁無法知悉該產品係屬藥品
    ，況被告遭查獲後，衛福部於第一時間根本無法知悉非洲夢
    根膠囊係屬何物，何況僅有一般智識程度之被告，是難認被
    告有何輸入及販賣禁藥之故意及過失等語。經查：
 ㈠ 被告自ebay訂購非洲夢根膠囊，並自國外輸入至臺灣，其後
    於附表三、四編號1至3、5至6、8、10、11、13至22、24至2
    6、28至30、32至34、36至37、39至49、51至57、59、60所
    示之時間，以附表三、四編號1至3、5至6、8、10、11、13
    至22、24至26、28至30、32至34、36至37、39至49、51至57
    、59、60所示價格，出售如附表三、四編號1至3、5至6、8
    、10、11、13至22、24至26、28至30、32至34、36至37、39
    至49、51至57、59、60所示數量之非洲夢根膠囊予各該買受
    人等節，業據被告於警詢、偵查及本院審理中坦承不諱，並
    有ebay賣場擷圖、被告所經營之PCHOME賣場「HerbsMan草要
    人」之網站店面管理、物流服務設定、訂單管理、商品上架
    、帳號管理、商品販售等資料網路列印頁面、被告與買家於
    賣場對話紀錄及訂單交易明細、被告所經營之蝦皮賣場「He
    rbsMan草要人的草藥世界」之關於該賣場介紹、個人檔案、
    商品販售、綁定銀行帳戶等資料網路列印頁面及訂單交易明
    細、HerbsMan草要人之訂單資料、PCHOME賣場「HerbsMan草
    要人」之刊登資料、「HerbsMan草要人草藥世界」刊登資料
    、商店街市集國際資訊股份有限公司109年12月25日商法109
    字第229號函暨檢附之PChomeOnline商店街對帳單明細表、
    新加坡商蝦皮娛樂電商有限公司台灣分公司110年1月5日蝦
    皮電商字第0210105005S號函暨檢附之被告所經營之蝦皮賣
    場交易明細及撥款紀錄附卷可參（見22083號卷一第27頁至
    第47頁、第48頁至第93頁、第101頁至第182頁、第191頁至
    第212頁、第223頁、第225頁至第242頁，22083號卷二第55
    頁、第235頁至第247頁、第251頁至第267頁、第271頁至第2
    75頁），此部分事實，堪足採信。
 ㈡ 按藥事法第6條規定：「本法所稱藥品，係指左列各款之一之
    原料藥及製劑：一、載於中華藥典或經中央衛生主管機關認
    定之其他各國藥典、公定之國家處方集，或各該補充典籍之
    藥品。二、未載於前款，但使用於診斷、治療、減輕或預防
    人類疾病之藥品。三、其他足以影響人類身體結構及生理機
    能之藥品。四、用以配製前三款所列之藥品」，可知藥事法
    關於藥品之認定，並非以成分列舉方式為唯一認定基準，舉
    凡經主管機關認定足以影響身體結構及生理機能之物，亦屬
    藥品。查，本件被告所販賣之非洲夢根膠囊經送衛生福利部
    鑑驗，鑑驗結果為檢出榼藤（Entadapbaseoloides)物種，
    核與中華人民共和國藥典2015年版一部收載之「榼藤子」藥
    材相同，其製成膠囊劑型，如使用於診斷、治療、減輕或預
    防人類疾病應以中藥管理，並究其來源；倘為未經核准擅自
    製造或輸入者，核屬藥事法第20條之偽藥或第22條之禁藥，
    此有衛生福利部108年6月11日衛部中字第1081801049號函在
    卷可查(見26996卷第153至157頁）。足認含有榼藤成分之產
    品，有載於中華人民共和國藥典內，且將其製成膠囊劑型，
    倘將之用於診斷、治療、減輕或預防人類疾病，應以中藥管
    理，自符合藥事法「藥品」之定義。
 ㈢ 按「本法所稱禁藥，係指藥品有左列各款情形之一者：一、
    經中央衛生主管機關明令公告禁止製造、調劑、輸入、輸出
    、販賣或陳列之毒害藥品。二、未經核准擅自輸入之藥品。
    但旅客或隨交通工具服務人員攜帶自用藥品進口者，不在此
    限」、「本法第22條第2款所稱未經核准擅自輸入之藥品，
    係指該藥品未曾由中央衛生主管機關依本法第39條規定核發
    輸入許可證者」、「製造、輸入藥品，應將其成分、原料藥
    來源、規格、性能、製法之要旨，檢驗規格與方法及有關資
    料或證件，連同原文和中文標籤、原文和中文仿單及樣品，
    並繳納費用，申請中央衛生主管機關查驗登記，經核准發給
    藥品許可證後，始得製造或輸入」，藥事法第22條第1項、
    藥事法施行細則第6條、藥事法第39條第1項分別定有明文。
    查，被告所輸入、販賣之非洲夢根膠囊，經鑑定含有榼藤成
    分，屬藥事法之藥品，業如前述，又被告係透過網路向國外
    賣家訂購非洲夢根膠囊，並委請賣方自國外寄送至我國，被
    告輸入含有榼藤成分之非洲夢根膠囊前，未向我國中央衛生
    主管機關申請查驗登記，更無經主管機關核發輸入許可證字
    號，堪認被告所輸入及販賣之非洲夢根膠囊屬藥事法第22條
    第1項第2款規定之禁藥無誤。
 ㈣ 依被告於本院中供述：我於106年起即開始經營網路商場，販
    售可食用植物為業，而就我所知，非洲夢根膠囊之功效為使
    人在打坐的時候比較快進入冥想，或是比較可以清楚的記得
    自己的夢等語（見本院卷第134頁）。又參以證人即曾向被
    告購買非洲夢根膠囊之買受人於警詢時之證述內容，證人李
    紹強證稱：被告於PCHOME賣場，就商品非洲夢根膠囊有說明
    效用為提升睡眠品質，增加清醒夢的感覺，且我購買該商品
    目的係為改善睡眠品質等語；證人林庭暐證稱：被告於PCHO
    ME賣場就非洲夢根膠囊有說明效用為鎮定安神，可以幫助睡
    眠、作夢，且我購買該商品係為舒眠等語；證人吳冠緯證稱
    ：被告於PCHOME賣場就商品非洲夢根膠囊有說明效用為可以
    作清醒夢，就是睡醒後容易記得夢境等語；證人黃智麟證稱
    ：我因失眠，而在蝦皮賣場輸入失眠、好睡覺之類的關鍵字
    ，即搜尋到被告之賣場，而被告並有宣稱該商品具有治療失
    眠、睡起來會比較有精神等療效等語；證人吳羽婕證稱：我
    因生完小孩有點躁鬱、失眠，而在蝦皮購物網站上輸入失眠
    、躁鬱之關鍵字，因而搜尋到「HerbsMan草要人的草藥世界
    」賣場，我進而購買上開商品，且見該商品於蝦皮拍賣網站
    上係置於抗焦慮分類中，當時我購買來服用，係為了看能否
    舒緩躁鬱症，且很多人購買等語；證人莊勝宇證稱：被告於
    蝦皮賣場就商品非洲夢根膠囊有說明效用為讓夢境更鮮豔或
    清晰，而我購買該商品目的係希望讓夢境更清晰等語；證人
    陳威宇、沈思妤、楊瀞熠、李晹宏證稱：被告於開蝦皮賣場
    就商品非洲夢根膠囊有說明效用為幫助提升睡眠品質，使夢
    境更清晰，而我購買該商品係為幫助提升睡眠品質等語；證
    人高子涵證稱：被告上開蝦皮賣場就商品非洲夢根膠囊有說
    明效用為幫助放鬆、舒緩焦慮，而我購買該商品係為舒緩焦
    慮、幫助入眠等語；證人蔡佳紜證稱：被告於上開蝦皮賣場
    就非洲夢根膠囊有說明效用為幫助解決失眠問題，而我購買
    該商品係為解決失眠問題等語【見26996號卷第181頁至第18
    4頁、第201頁至第204頁，臺灣桃園地方檢察署109年度偵字
    第29681號卷（下稱29681號卷）第133頁至第139頁、第143
    頁至第146頁、第149頁至第151頁、第155頁至第157頁、第1
    67頁至第169頁、第173頁至第175頁、第179頁至第182頁、
    第185頁至第187頁、第191頁至第193頁、第197頁至第199頁
    】，可知被告所輸入、販賣之非洲夢根膠囊，於食用後具有
    舒緩、迷幻人體之功能。又被告自稱高職畢業，曾從事販賣
    草藥工作，以被告之智識程度、工作經驗，暨其於網路賣場
    多次提到非洲夢根膠囊有幫助放鬆、舒緩焦慮及較快進入冥
    想，或是比較可以清楚的記得自己的夢之效果等情綜合以觀
    ，被告對於其自國外購入及販賣之非洲夢根膠囊，對人體具
    有舒緩、迷幻之作用，可能係因含有藥理成分乙節，並非無
    法注意，依前開藥事法之規定，被告輸入及販賣前，負有主
    動向中央衛生主管機關申請查驗登記之義務，以確認其訂購
    及販賣之非洲夢根膠囊是否含有需經主管機關核准始得輸入
    之藥品成分，然被告卻疏未注意，即率予輸入並販賣，被告
    之行為自有過失甚明，是被告應負藥事法所規範之過失輸入
    禁藥及過失販賣禁藥之責任。
 ㈤ 綜上，事實欄一㈡之犯行事證明確，應依法論罪科刑。
三、論罪科刑部分：
 ㈠ 事實欄一、㈠部分：
  ⒈新舊法比較：
　⑴按行為後法律有變更者，適用行為時之法律，但行為後之法
    律有利於行為人者，適用最有利於行為人之法律，刑法第2
    條第1項定有明文。被告於事實欄一㈠行為後，毒品危害防制
    條例第4條第3項之規定，業於109年1月15日修正公布，並於
    同年7月15日施行，修正前毒品危害防制條例第4條第3項規
    定：「製造、運輸、販賣第三級毒品者，處七年以上有期徒
    刑，得併科新臺幣七百萬元以下罰金。」；修正後毒品危害
    防制條例第4條第3項則規定：「製造、運輸、販賣第三級毒
    品者，處七年以上有期徒刑，得併科新臺幣一千萬元以下罰
    金。」，經新舊法比較結果，修正後之規定提高罰金刑，並
    未較有利於被告。
  ⑵又毒品危害防制條例第17條，亦於109年1月15日經總統公布
    修正，並自同年7月15日起生效施行，修正前之毒品危害防
    制條例第17條第2項原規定：「犯第四條至第八條之罪於偵
    查及審判中均自白者，減輕其刑。」；修正後之條文則為；
    「犯第四條至第八條之罪於偵查及歷次審判中均自白者，減
    輕其刑。」，核其立法理由，係考量原立法之目的，在使前
    述毒品案件之刑事訴訟程序儘早確定，是以被告於歷次審判
    中均自白犯罪者，始足當之，而所謂歷次審判中均自白，係
    指歷次事實審審級（包括更審、再審或非常上訴後之更為審
    判程序），且於各該審級中，於法官宣示最後言詞辯論終結
    時，被告為自白之陳述而言。經比較修正前後之法律，新法
    對於減輕其刑之要求較為嚴格。
　⑶是本案經新舊法比較之結果，依刑法第2條第1項前段規定，
    本件應適用被告行為時即修正前毒品危害防制條例第4條第3
    項、第17條第2項規定。
　2.核被告就事實欄一、㈠之如附表一、附表二編號1、3至8、10
    、12、13、19至23、25至29所為，均係犯修正前毒品害防制
    條例第4條第3項之販買第三級毒品罪嫌；如附表二編號2、9
    、11、14至18、24所為，均係犯修正前毒品危害防制條例第
    4條第6項、第3項之販賣第三級毒品未遂罪嫌。
 ㈡ 事實欄一、㈡部分：
  1.核被告自106年9月3日前某時起，自ebay網站輸入非洲夢根
    膠囊之行為，係犯藥事法第82條第3項之過失輸入禁藥罪，
    及就如附表三、附表四編號1至3、5、6、8、10、11、13至2
    2、24至26、28至30、32至34、36、37、39至49、51至57、5
    9、60所為係犯同法第83條第3項之過失販賣禁藥罪。
  2.起訴意旨雖認被告上開所為係違反藥事法第82條第1項輸入
    禁藥罪及藥事法第83條第1項之販賣禁藥罪。然按藥事法第8
    2條第1項之輸入禁藥罪，及同法第83條第1項之販賣禁藥、
    偽藥罪，均以行為人主觀上知悉其所輸入或販賣之藥品係未
    經衛生主管機關核准之禁藥為成立要素，所謂明知，係指直
    接故意而言，若為間接故意或過失，均難繩以該條項之罪（
    最高法院101年度台上字第5045號、100年度台上字第1317號
    判決意旨參照）。是以，藥事法第82條第1項之輸入禁藥罪
    及同法第83條第1項之販賣禁藥罪，應以行為人主觀上知悉
    其所輸入係主管機關所管制之藥品而故意未經衛生主管機關
    核准而輸入為成立要素。若行為人欠缺此項主觀之要素者，
    而其行為符合同法第82條第3項過失輸入禁藥罪及同法第83
    條第3項之販賣禁藥罪之構成要件者，則應依該過失罪名論
    擬。經查，被告於警詢、偵訊及本院中始終否認知悉訂購之
    非洲夢根膠囊含有榼藤藥品成分，且參諸被告遭查獲後，刑
    事警察局將被告所販售之非洲夢根膠囊函請衛生福利部食品
    藥物管理署（下簡稱食管署）判定，但衛福部食管署卻因產
    品外標示，無實際完全成分、含量或詳細資料之記載，遂於
    當時函覆無法判定是否為藥品等語，此有食管署108年5月30
    日FDA研字第1086007814號函附卷可佐(見22083號卷二第27
    頁），是以，依卷存客觀事證尚無足證明被告主觀上明知輸
    入之非洲夢根膠囊其內含有之榼藤成分，而該成分之物屬藥
    品，須先經主管機關查驗登記、核准後方得輸入，被告卻故
    意未經核准逕行輸入。公訴意旨認被告係犯藥事法第82條第
    1項之輸入禁藥罪及同法第83條第1項之販賣禁藥罪，容有誤
    會，惟起訴之基本社會事實同一，爰依刑事訴訟法第300條
    規定變更起訴法條。
 ㈢ 就事實欄一㈠部分，被告持有第三級毒品卡痛，進而販賣，其
    持有之低度行為應為販賣之高度行為所吸收，不另論罪；又
    被告於如附表一、二所示之時點，多次販售販賣第三級毒品
    ，均係基於同一營利之目的，於密切接近之時間、地點所為
    ，侵害相同法益，各行為之獨立性極為薄弱，依一般社會健
    全觀念，在時間之差距上難以強行分開，於刑法評價上，應
    視為數個舉動之接續施行，合為包括之一行為予以評價，較
    為合理，應論以接續犯之一罪。另就事實欄一㈡部分，被告
    自106年9月3日起至108年7月28日止，在2個不同拍賣網站先
    後販賣非洲夢根膠囊之行為，核屬於密切接近之時間所實施
    ，各行為獨立性極為薄弱，主觀上亦分別出於單一犯意，依
    一般社會觀念，應視為數個舉動接續施行，合為包括之一行
    為予以評價為當，故應論以接續犯之過失販賣禁藥一罪；再
    被告輸入禁藥之目的，即是為出售牟利，其所為係基於單一
    之犯罪目的，依一般社會通念並考量刑罰公平原則，應認被
    告係以一行為觸犯上開2罪名，為想像競合犯，依刑法第55
    條前段規定，從一重之過失輸入禁藥罪處斷。
 ㈣ 被告所為上開二犯行，犯意個別，行為互殊，應予分論併罰
    。
 ㈤ 按修正前毒品危害防制條例第17條第2項規定「犯第4條至第8
    條之罪於偵查及審判中均自白者，減輕其刑」，係為鼓勵是
    類犯罪行為人自白、悔過，並期訴訟經濟、節約司法資源而
    設。該項所謂「自白」，係指被告坦承有犯第4條至第8條罪
    名構成要件之行為者而言，其自白內容應包括基本犯罪構成
    要件之事實；至對阻卻責任或阻卻違法之事由，有所主張或
    辯解，雖為辯護權之行使，仍不失為自白（最高法院105年
    度台上字第3305號、105年度台上字第2931號、105年度台上
    字第2808號判決意旨參照）。被告於偵查及審理中對於事實
    欄一㈠之構成要件事實即販賣卡痛之事實，業經坦承不諱，
    僅辯稱：我108年4月間始知悉卡痛已於108年2月20日列為第
    三級毒品等語，亦即其曾爭執無違法性認識而有阻卻罪責事
    由（詳前述），惟不影響被告有於偵審中自白販賣卡痛之事
    實，揆諸上揭說明，就被告所為事實欄一㈠所示犯行，仍有
    修正前毒品危害防制條例第17條第2項規定減輕其刑之適用
    。
 ㈥ 爰以行為人之責任為基礎，審酌被告明知毒品對於人體身心
    健康之影響，竟無視政府反毒政策，為販賣含有毒品之行為
    ，助長社會濫用毒品風氣，危害社會與善良秩序；且應注意
    其自國外輸入來源、成分不明之非洲夢根膠囊，負有事先向
    中央主管機關查驗登記之義務，未經核准，不得擅自輸入，
    竟疏未注意，逕自輸入及販賣含有藥品成分之非洲夢根膠囊
    ，有害我國藥品衛生管理，所為應予非難，並審酌被告否認
    犯行之態度，兼衡本案販賣之次數，及被告之教育程度、職
    業、家庭經濟狀況等一切情狀，分別量處如主文所示之刑，
    並就得易科罰金之罪諭知易科罰金之折算標準。
四、沒收部分：
 ㈠ 毒品：
    經查，扣案如附表五編號1、2、12-1、13，經檢驗均含第三
    級毒品卡痛有成分，有附表五所示之刑事警察局鑑定書及藥
    管署檢驗報告附卷可參，核屬違禁物，均應依刑法第38條第
    1項規定宣告沒收。至扣案如附表五編號7-1、8雖分別含有
    第二級毒品三甲氧苯乙胺及二甲基色胺成分，但與本案販賣
    第三級毒品及過失輸入、過失販賣禁藥罪無涉，故不於本案
    宣告沒收。
 ㈡ 犯罪工具：
    又犯毒品危害防制條例第4條至第9條、第12條、第13條或第
    14條第1項、第2項之罪者，其供犯罪所用之物，不問屬於犯
    罪行為人與否，均沒收之，毒品危害防制條例第19條第1項
    定有明文。查扣案如附表五編號14、15、19所示之物，為被
    告犯本案所用以聯繫之物；又扣案如附表五編號3至6、9至1
    1所示之物為被告分裝及包裝毒品所用之物，業據被告於本
    院審理中供陳明確（見本院卷第136頁），爰均以沒收。另
    扣案如附表五編號7-2、12-2、16至18所示之物，及其餘扣
    案物，無證據顯示與本案有何關連，且非違禁物，爰不予宣
    告沒收。
 ㈢ 犯罪所得：
    又被告販賣又本案被告販賣如附表一、二所示之卡痛及附表
    三、四所示之非洲夢根膠囊，所得價金共6萬8,418元，雖未
    據扣案，然為被告之犯罪所得，應依刑法第38條之1第1項規
    定，宣告沒收，於全部或一部不能沒收或不宜執行沒收時，
    依刑法第38條之1第3項規定，追徵其價額。
五、不另為無罪諭知部分：
 ㈠ 公訴意旨另以：被告就附表四編號4、7、9、12、23、27、31
    、35、38、50、58所為係犯藥事法第83條第4項、第1項之販
    賣禁藥未遂罪嫌云云。
 ㈡ 惟查，被告出售非洲夢根膠囊之行為係構成藥事法第83條第3
    項之過失販賣禁藥罪，業認定如前。而被告就附表四編號4
    、7、9、12、23、27、31、35、38、50、58所示訂單，既因
    買受人取消訂單，而未完成交易，是就此些部分僅止於未遂
    ，然過失販賣禁藥罪不處罰未遂，是應就此部分為無罪之諭
    知，惟公訴人既認被告此部分犯行，與前述本院認定有罪之
    部分（即過失販賣禁藥罪）為接續犯之實質上一罪關係，爰
    就此部分不另為無罪之諭知。
參、無罪部分：
一、公訴意旨另略以：被告吳端浩明知三甲氧苯乙胺(Mescaline
    )係毒品危害防制條例第2條第2項第2款所列之第二級毒品，
    竟基於持有第二級毒品之犯意，於108年7月31日前某時，在
    不詳地點，以不詳方式，取得第二級毒品三甲氧苯乙胺後，
    將之摻入外觀貼有「HERBSMAN」字樣貼紙之商品袋1只內而
    持有之。因認被告涉犯毒品危害防制條例第11條第2項之持
    有第二級毒品罪嫌。
二、按犯罪事實應依證據認定之，不能證明被告犯罪或其行為不
    罰者，應諭知無罪之判決，刑事訴訟法第154條第2項、第30
    1條第1項分別定有明文。又認定不利於被告之事實，須依積
    極證據，苟積極證據不足為不利於被告事實之認定時，即應
    為有利於被告之認定，更不必有何有利之證據；另認定犯罪
    事實所憑之證據，雖不以直接證據為限，間接證據亦包括在
    內，然而無論直接或間接證據，其為訴訟上之證明，須於通
    常一般之人均不致有所懷疑，而得確信為真實之程度者，始
    得據為有罪之認定，倘其證明尚未達於此一程度，而有合理
    性懷疑存在時，即不得遽為被告犯罪之認定（最高法院76年
    台上字第4986號判例意旨參照）。再按刑事訴訟法第161條
    第1項規定：檢察官就被告犯罪事實，應負舉證責任，並指
    出證明之方法。因此，檢察官對於起訴之犯罪事實，應負提
    出證據及說服之實質舉證責任。倘其所提出之證據，不足為
    被告有罪之積極證明，或其指出證明之方法，無從說服法院
    以形成被告有罪之心證，基於無罪推定之原則，自應為被告
    無罪判決之諭知（最高法院92年度台上字第128號判例意旨
    參照）。
三、公訴意旨認被告涉犯毒品危害防制條例第11條第2項之持有
    第二級毒品罪嫌，無非係以被告於警詢及偵查中之供述、如
    附表五編號7-1所示之扣案物及刑事警察局108年10月30日刑
    鑑字第1080077873號鑑定書等件為其主要之論據。訊據被告
    固坦承附表五編號7-1所示之扣案物為其所有，惟堅決否認
    有何持有第二級毒品犯行，辯稱：商品袋是重複使用，可能
    有裝廠商寄送的試用品，因此才驗出第二級毒品，但我不知
    道廠商寄給我的試用品所含之成分為何等語。
四、經查：
 ㈠ 被告所持有扣案如附表五編號7-1所示之物，經驗得含有第二
    級毒品三甲氧苯乙胺成分，此有刑事警察局108年10月30日
    刑鑑字第1080077873號鑑定書（見26996號卷第95頁至第99
    頁），且為被告所坦認，此部分事實固堪認定。
 ㈡ 然被告為警察查獲後，於警詢時即否認持有第二級毒品三甲
    氧苯乙胺，辯稱：Herbsman成品1批，都是KAVA或Passion f
    lower的粉末分裝包，用來銷售跟自己用的，每種包裝都只
    有1種粉末，我從網站訂購之藥品及植物會送到我住家或工
    作室，通常都是一整包的植物乾葉或是一整包的粉末，我會
    再各自分裝成小包裝，我會依產品秤重約30至50公克分裝成
    小包裝後封膜，分裝袋是從網路上或是實體店面買的成品，
    我會在分裝袋上印上自己請人刻的印章等語（見26996號卷
    第20頁、第22頁）；於偵查中稱：「（問：上開KAVA Extra
    ct及Passion Flower Extract各1包，經鑑驗後，結果為「
    仙人掌」，並未檢出毒品反應，而上開Herbman成品1批，則
    檢出含有第二級毒品三甲氧苯乙胺成分，有何意見？）我真
    的不知道為何會有毒品反應，我也不知道什麼是三甲氧苯乙
    胺」等語（見臺灣桃園地方檢察署108年度偵字第21709號卷
    第27頁），依被告前揭歷次陳述可知，被告均稱扣案如附表
    五編號7-1黃綠色物質及粉末係其分裝其所購買之KAVA Extr
    act或Passion Flower Extract等語。
 ㈢ 且參照附表五編號7-1所示之物，驗前毛重8.34公克，包裝重
    6.17公克，驗前淨重2.17公克，僅檢出微量第二級毒品三甲
    氧乙胺，而所謂微量係指純度未達1%，此有前開刑事警察局
    鑑定書在卷可參，可認毒品量甚低。佐以被告所販售之商品
    多係向國外賣家購入，衡情為招攬生意，賣家於銷售時，同
    時贈與贈品亦屬常見，是確實無法排除被告向賣家購買商品
    時，賣家同時贈與含有第二級毒品三甲氧乙胺成分之商品而
    為被告所不知情，故而被告辯稱其係於不知情之狀況下使用
    沾黏第二級毒品三甲氧乙胺成分之商品袋再為裝填如附表五
    編號7-1所示之內容物，亦屬合理。是卷內既無證據證明被
    告知悉附表五編號7-1所示之內含有第二級毒品三甲氧乙胺
    ，而有意持有之，實難認被告主觀上有何持有第二級毒品三
    甲氧乙胺之犯意，自難以持有第二級毒品罪相繩。
五、綜上，本件依公訴人所提證據，尚不足使本院就公訴意旨所
    示被告之持有第二級毒品三甲氧乙胺犯行達於通常一般之人
    均不致有所懷疑，而得確信其為真實之程度，屬不能證明被
    告犯罪，揆諸前開說明，就此部分自應為被告無罪之諭知。
據上論斷，應依刑事訴訟法第299條第1項前段、第300條、第301
條1項，判決如主文。
本案經檢察官陳書郁提起公訴，檢察官劉哲名到庭執行職務。
中     華     民     國    111   年   11   月   9   日
              刑事第十二庭  審判長法  官  張宏任
                                  法  官  曾淑君
                                  法  官  徐雍甯
以上正本證明與原本無異。
如不服本判決應於收受判決後20日內向本院提出上訴書狀，並應
敘述具體理由。其未敘述上訴理由者，應於上訴期間屆滿後20日
內向本院補提理由書(均須按他造當事人之人數附繕本)「切勿逕
送上級法院」。 
　　　　　　　   　　　　　　 　　書記官　楊宇國　　
中　　華　　民　　國　　111 　年　　11　　月　　10　　日
附錄本案論罪科刑法條：
修正前毒品危害防制條例第4條
造、運輸、販賣第一級毒品者，處死刑或無期徒刑；處無期徒刑
者，得併科新臺幣二千萬元以下罰金。
製造、運輸、販賣第二級毒品者，處無期徒刑或七年以上有期徒
刑，得併科新臺幣一千萬元以下罰金。
製造、運輸、販賣第三級毒品者，處七年以上有期徒刑，得併科
新臺幣七百萬元以下罰金。
製造、運輸、販賣第四級毒品者，處五年以上十二年以下有期徒
刑，得併科新臺幣三百萬元以下罰金。
製造、運輸、販賣專供製造或施用毒品之器具者，處一年以上七
年以下有期徒刑，得併科新臺幣一百萬元以下罰金。
前五項之未遂犯罰之。
藥事法第82條
製造或輸入偽藥或禁藥者，處10年以下有期徒刑，得併科新臺幣
1億元以下罰金。
犯前項之罪，因而致人於死者，處無期徒刑或10年以上有期徒刑
，得併科新臺幣2億元以下罰金；致重傷者，處7年以上有期徒刑
，得併科新臺幣1億5千萬元以下罰金。
因過失犯第1項之罪者，處3年以下有期徒刑、拘役或科新臺幣1
千萬元以下罰金。
第1項之未遂犯罰之。
藥事法第83條
明知為偽藥或禁藥，而販賣、供應、調劑、運送、寄藏、牙保、
轉讓或意圖販賣而陳列者，處7年以下有期徒刑，得併科新臺幣5
千萬元以下罰金。
犯前項之罪，因而致人於死者，處7年以上有期徒刑，得併科新
臺幣1億元以下罰金；致重傷者，處3年以上12年以下有期徒刑，
得併科新臺幣7千5百萬元以下罰金。
因過失犯第1項之罪者，處2年以下有期徒刑、拘役或科新臺幣5
百萬元以下罰金。
第1項之未遂犯罰之。
附表一、PCHOME賣場販售第三級毒品卡痛部分：
編號 訂單編號 訂購日期 訂單狀態 付款方式 商品名稱 交易金額 (新臺幣) 數量 1 0000000 097042 108/2/21 已完成 超商取貨付款 綠色毛達Green maeng da 632 1 2 0000000 108605 108/2/23 已完成  超商取貨付款 天然草本白綠 智能飛行組合包 1223 1 3 0000000 113047 108/2/24 已完成  超商取貨付款 天然草本白綠 智能飛行組合包 1149 1 4 0000000 124275 108/2/26 已完成  超商取貨付款 買一送一試用包 任意搭配4+1=5 加大不加價組合包 2106 1 5 0000000 024759 108/3/5 已完成  超商取貨付款 超級紅色毛達乾葉 Super Red Maeng da Leaf 680 1 交易總金額5790元        

附表二、於蝦皮拍賣網站販售第三級毒品卡痛之部分：
編號 訂單編號 訂單 狀態 買家帳號 訂單成 立時間 商品名稱(品) 交易金額 (新臺幣) 數量 寄送至便利商店 付款 方式 買家付 款時間 實際出 貨時間 1 0000000 00000DPP  完成  chida58  108/02/20 02:15  HerbsMan草要人買一送一試用任選綠色MD 700 1 全家 貨到 付款 108//02/20 02:16 108/02/20 18:49      HerbsMan草要人買一送一試用任選 Super Green Elephant 595 1 全家 貨到 付款 108/02/20 02:16 108/02/20 18:49 2 000000 000000KQ2 已取消 ashatang 108/02/20 13:58 HerbsMan草要人買一送一試用任選兩包組 1370 1 全家 貨到 付款 108/02/20 14:00  3 0000000 0000SHTW 完成 Z000000000 108/02/22 17:41 HerbsMan草要人買一送一試用任選 Super Green Elephant 586 1 7-11 貨到 付款 108/02/22 17:42 108/02/23 20:19 4 0000000 0000VANJ 完成 ashlin0203 108/02/22 18:20 HerbsMan草要人 買一送一試用任選 Super Green Elephant 586 1 7-11 貨到 付款 108/02/22 18:22 108/02/23 20:19 5 0000000 0000X599 完成 chida58 108/02/23 14:48 HerbsMan草要人買一送一試用任選紅色MD 690 1 全家 貨到 付款 108/02/23 14:50 108/02/23 18:49 6 0000000 0000HDT6 完成 xtracheese 108/02/24 21:17 HerbsMan草要人買一送一試用任選紅色MD 690 1 7-11 貨到 付款 108/02/24 21:18 108/02/25 21:30 7 0000000 00000M1Q 完成 reaxxx01 108/02/25 03:56 HerbsMan草要人買一送一試用任選 Super Green Elephant 1172 2 全家 貨到 付款 108/02/25 03:58 108/02/25 21:19 8 0000000 00000K4N 完成 kasses2001 108/02/27 04:56 HerbsMan草要人買一送一試用任選 Super Green Elephant 586 1 7-11 貨到 付款 108/02/27 04:58 108/02/27 22:51 9 0000000 0000DP28  已取消  konichiwa.tw  108/02/27 09:22 HerbsMan草要人買一送一試用任選紅色MD 700 1 OKMart 蝦皮 錢包 108/02/27 09:22       超級綠色碎葉 700 1 OKMart 蝦皮 錢包 108/02/27 09:22  10 0000000 000000TP 完成 liolu 108/03/02 19:34 超級紅色碎葉 700 1 7-11 貨到 付款 108/03/02 19:34 108/03/03 22:37 11 0000000 0000EDX7 已取消 reaxxx01 108/03/07 15:36 超級綠色碎葉 1400 2 7-11 貨到 付款   12 0000000 0000EFWR 完成 reaxxx01 108/03/07 15:37 超級綠色碎葉 1379 2 全家 貨到 付款 108/03/07 15:38 108/03/07 22:05 13 000000 00000QY3D  完成  sjbowman95  108/03/13 21:43  新鮮擊碎的綠色乾葉 1400 2 7-11 貨到 付款 108/03/13 21:44 108/03/14 00:40      新鮮擊碎的紅色乾葉 1400 2 7-11 貨到 付款 108/03/13 21:44 108/03/14 00:40 14 000000 000000AA0 已取消 raichuqwq 108/03/14 21:26 新鮮擊碎的紅色乾葉 700 1 7-11 貨到 付款   15 000000 000000DDU 已取消 raichuqwq 108/03/14 21:28 新鮮擊碎的紅色乾葉 700 1 7-11 貨到 付款 108/03/14 21:30  16 000000 000000BK2  已取消  sabina0920  108/03/14 21:41  新鮮擊碎的綠色乾葉 700 1 7-11 貨到 付款 108/03/14 21:42       新鮮擊碎的紅色乾葉 700 1 7-11 貨到 付款 108/03/14 21:42  17 000000 0000000N6 已取消  raichuqwq  108/03/20 23:02  新鮮擊碎的綠色乾葉 1400 2 7-11 貨到 付款 108/03/20 23:04       新鮮擊碎的紅色乾葉 700 1 7-11 貨到 付款 108/03/20 23:04  18 000000 00000SDFQ 已取消 shengyuc 108/03/27 20:28 新鮮擊碎的綠色乾葉 1400 2 7-11 貨到 付款 108/03/27 20:30  19 000000 000000DN8 完成 sjbowman95 108/03/27 21:39 新鮮擊碎的綠色乾葉 4137 6 7-11 貨到 付款 108/03/27 21:40 108/03/30 21:46 20 0000000 0000DJN8  完成  solonlu  108/03/29 11:44  新鮮擊碎的綠色乾葉 1400 2 7-11 貨到 付款 108/03/29 11:46 108/03/29 20:58      新鮮擊碎的白色乾葉 1400 2 7-11 貨到 付款 108/03/29 11:46 108/03/29 20:58 21 0000000 0000F3HU 完成 shengyuc 108/03/29 19:05 新鮮擊碎的綠色乾葉 690 1 7-11 貨到 付款 108/03/29 19:06 108/03/29 20:58 22 000000 00000EEKY 完成 qq12484 108/04/01 00:30 新鮮擊碎的白色乾葉 690 1 7-11 貨到 付款 108/04/01 00:32 108/04/02 20:19 23 000000 00000UBMD 完成 __davinlin 108/04/03 01:43 新鮮擊碎的白色乾葉 690 1 7-11 貨到 付款 108/04/03 01:44 108/04/04 01:20 24 000000 000000SHX 已取消 apia06 108/04/07 09:52 新鮮擊碎的白色乾葉 2100 3 7-11 貨到 付款 108/04/07 09:54  25 0000000 0000BN41 完成 abra5408 108/04/09 11:07 新鮮擊碎的白色乾葉 1357 2 全家 信用卡 108/04/09 11:08 108/04/09 21:18 26 000000 000000NCC 完成 apia06 108/04/10 00:27 新鮮擊碎的白色乾葉 690 1 7-11 貨到 付款 108/04/10 00:28 108/04/11 21:28 27 000000 00000H2R4 完成 chenmeihui00000000 108/04/12 08:56 克拉姆 草本精華沐浴露250ml 799 1 7-11 貨到 付款 108/04/12 08:58 108/04/12 21:24 28 000000 00000C03K 完成 Z0000000000 108/04/17 11:47 新鮮擊碎的綠色乾葉 690 1 7-11 貨到 付款 108/04/17 11:48 108/04/18 20:58 29 000000 0000000Q7 完成 ao6y77 108/05/25 12:44 克拉姆 草本精華沐浴露30ml 161 1 7-11 貨到 付款 108/05/25 12:46 108/05/27 19:56 交易總金額2萬3188元            

附表三、PCHOME賣場販售非洲夢根膠囊部分：
編號 訂單編號 訂購日期 訂單狀態 付款方式 商品名稱 交易金額(新臺幣) 數量 1 0000000 000000 107/9/3 已完成 超商取貨付款 非洲夢根膠囊 African Dream Root 2550 3 2 0000000 000000 107/9/30 已完成 信用卡 非洲夢根膠囊 African Dream Root 850 1 3 0000000 000000 107/10/13 已完成 超商取貨付款 非洲夢根膠囊 African Dream Root 850 1 4 000000 0000000 107/10/13 已完成 超商取貨付款 非洲夢根膠囊 African Dream Root 850 1 5 0000000 000000 107/12/24 已完成 超商取貨付款 非洲夢根膠囊 African Dream Root 850 1 6 0000000 000000 108/3/5 已完成 超商取貨付款 非洲夢根膠囊 African Dream Root 850 1 交易總金額6800元        

附表四、蝦皮賣場販售非洲夢根膠囊之部分：
編號 訂單編號 訂單 狀態 買家帳號 訂單成 立時間 商品名稱 交易金額 (新臺幣) 數量 寄送至便利商店 付款 方式 買家付 款時間 實際出 貨時間 1 00000000 000X9M8 完成 lsst50614 106/09/03 04:06 非洲夢根膠囊 African Dream Root 640 1 7-11    2 0000000 0000C3ET 完成 tw6437_90762 106/09/09 22:04 非洲夢根膠囊 African Dream Root 640 1 7-11    3 0000000 0000KWPS 完成 eric40907 106/09/14 18:04 非洲夢根膠囊 African Dream Root 640 1 7-11    4 0000000 00000YT2 已取消 lsst50614 106/09/24 18:09 非洲夢根膠囊 African Dream Root 640 1 7-11    5 0000000 00000GSA 完成 sam70231 106/09/25 20:47 非洲夢根膠囊 African Dream Root 640 1 7-11    6 0000000 0000MNTF 完成 Z000000000 106/10/06 05:44 非洲夢根膠囊 African Dream Root 640 1 全家    7 0000000 0000MGWJ 已取消 maserati00000000 106/10/18 10:11 非洲夢根膠囊 African Dream Root 640 1 全家    8 0000000 0000RQT0 完成 miomio5231 106/11/08 20:08 非洲夢根膠囊 African Dream Root 640 1 7-11    9 0000000 000000VJ 已取消 nbv45612 106/11/27 18:34 非洲夢根膠囊 African Dream Root 640 1 7-11    10 0000000 0000FS6R 完成 nbv45612 106/11/28 01:20 非洲夢根膠囊 African Dream Root 640 1 萊爾富    11 000000 00000MU1Q 完成 majorlolo 106/11/30 19:17 非洲夢根膠囊 African Dream Root 640 1 7-11    12 000000 00000NN27 已取消 may_yeh72 106/12/01 15:24 非洲夢根膠囊 African Dream Root 640 1 全家    13 000000 00000EDH8 完成 pitt0924 106/12/05 14:47 非洲夢根膠囊 African Dream Root 640 1 7-11    14 0000000 0000JDBY 完成 agg5688 106/12/06 11:59 非洲夢根膠囊 African Dream Root 640 1 萊爾富    15 0000000 0000VBDJ 完成 shengyuc 106/12/08 22:57 非洲夢根膠囊 African Dream Root 640 1 7-11    16 000000 0000000R0 完成 pfistercyansky 106/12/20 23:04 非洲夢根膠囊 African Dream Root 640 1 全家    17 000000 0000000ED 完成 esf121466 106/12/25 08:19 非洲夢根膠囊 African Dream Root 640 1 7-11    18 0000000 000000EM 完成 swn1204 107/01/26 00:27 非洲夢根膠囊 African Dream Root 640 1 7-11    19 0000000 00000K50 完成 yuaxl 107/01/31 11:37 非洲夢根膠囊 African Dream Root 640 1 萊爾富    20 0000000 0000TJM5 完成 funny5920 107/02/02 07:56 非洲夢根膠囊 African Dream Root 640 1 萊爾富    21 0000000 0000RK67 完成 shiva0420 107/02/04 12:04 非洲夢根膠囊 African Dream Root 640 1 7-11    22 0000000 0000MN01 完成 jam_lee 107/02/21 12:59 非洲夢根膠囊 African Dream Root 640 1 7-11    23 000000 00000HRXM 已取消 leedafo 107/02/22 20:40 非洲夢根膠囊 African Dream Root 640 1 7-11    24 000000 00000NCYB 完成 leedafo 107/02/22 22:08 非洲夢根膠囊 African Dream Root 640 1 7-11    25 000000 0000000U3 完成 dierdresouth 107/02/23 03:44 非洲夢根膠囊 African Dream Root 640 1 7-11    26 000000 0000000HD 完成 smokelife 107/02/23 23:08 非洲夢根膠囊 African Dream Root 640 1 7-11    27 000000 000000QV0 已取消 sarahsu5555 107/03/02 06:14 非洲夢根膠囊 African Dream Root 640 1 萊爾富    28 000000 000000000 完成 logan_lyc 107/03/02 22:09 非洲夢根膠囊 African Dream Root 640 1 7-11    29 000000 00000ATYR 完成 88damien 107/03/02 23:47 非洲夢根膠囊 African Dream Root 640 1 7-11    30 0000000 00000J1W 完成 Z0000000000 107/03/13 17:33 非洲夢根膠囊 African Dream Root 640 1 7-11    31 000000 000000PWJ 已取消 waterboar 107/03/21 03:03 非洲夢根膠囊 African Dream Root 640 1 萊爾富    32 000000 000000QF4 完成 waterboar 107/03/21 03:05 非洲夢根膠囊 African Dream Root 640 1 萊爾富    33 0000000 00000XCJ 完成 dramaticalice 107/05/04 19:11 非洲夢根膠囊 African Dream Root 640 1 7-11    34 0000000 0000MX1P 完成 iron0618 107/05/09 20:52 非洲夢根膠囊 African Dream Root 640 1 全家    35 0000000 0000MWAK 已取消 cola88521 107/05/11 10:35 非洲夢根膠囊 African Dream Root 640 1 萊爾富    36 0000000 0000AMSA 完成 cola88521 107/05/11 18:36 非洲夢根膠囊 African Dream Root 640 1 萊爾富    37 0000000 0000XAHM 完成 nonewinow 107/05/24 19:38 非洲夢根膠囊 African Dream Root 640 1 7-11    38 000000 00000VJEN 已取消 adline0707 107/05/27 03:36 非洲夢根膠囊 African Dream Root 640 1 7-11    39 0000000 0000VMMW 完成 adline0707 107/05/27 03:44 非洲夢根膠囊 African Dream Root 640 1 7-11    40 000000 000000FV5 完成 sosodi 107/05/31 12:04 非洲夢根膠囊 African Dream Root 640 1 7-11    41 0000000 0000PCRG 完成 cat_77 107/07/02 22:51 非洲夢根膠囊 African Dream Root 640 1 7-11    42 000000 00000QEQR 完成 yuzhen1226 107/07/07 07:25 非洲夢根膠囊 African Dream Root 640 1 萊爾富    43 0000000 0000B527 完成 ryancat0328 107/07/21 19:30 非洲夢根膠囊 African Dream Root 640 1 7-11    44 0000000 0000A64S 完成 esoyu 107/08/05 12:05 非洲夢根膠囊 African Dream Root 640 1 7-11    45 000000 000000F5R 完成 ss6316 107/08/13 10:49 非洲夢根膠囊 African Dream Root 640 1 7-11    46 0000000 000000H6 完成 o417343 107/08/23 05:16 非洲夢根膠囊 African Dream Root 640 1 7-11    47 000000 000000W9A 完成 chida58 108/03/10 15:42 非洲夢根膠囊 African Dream Root Capsule 1280 2 全家 貨到付款 108/03/10 15:44 108/03/10 19:27 48 000000 00000C311 完成 eyza123 108/03/11 02:57 非洲夢根膠囊 African Dream Root Capsule 640 1 7-11 貨到付款 108/03/11 02:58 108/03/11 19:50 49 0000000 0000EHHK 完成 loveubeauty 108/05/26 17:31 非洲夢根膠囊 African Dream Root Capsule 640 1 7-11 貨到付款 108/05/26 17:32 108/05/27 19:56 50 0000000 0000P6WY 已取消 loveubeauty 108/06/08 01:27 非洲夢根膠囊 African Dream Root Capsule 1280 2 7-11 銀行轉帳   51 0000000 0000PBQ9 完成 loveubeauty 108/06/08 01:30 非洲夢根膠囊 African Dream Root Capsule 1280 2 7-11 貨到付款 108/06/08 01:32 108/06/10 20:50 52 0000000 0000MKHW 完成 sugar2225 108/06/23 22:19 非洲夢根膠囊 African Dream Root Capsule 640 1 OKMart 貨到付款 108/06/23 22:21 108/06/24 21:34 53 0000000 0000RW6H 完成 loveubeauty 108/06/27 13:15 非洲夢根膠囊 African Dream Root Capsule 640 1 7-11 貨到付款 108/06/27 13:16 108/06/28 20:13 54 0000000 0000G4SK 完成 saaski 108/06/29 02:01 非洲夢根膠囊 African Dream Root Capsule 640 1 全家 貨到付款 108/06/29 02:02 108/07/02 18:29 55 0000000 0000UGP1 完成 sunny23480 108/07/01 02:41 非洲夢根膠囊 African Dream Root Capsule 640 1 萊爾富 貨到付款 108/07/01 02:42 108/07/04 18:09 56 0000000 00000NC7 完成 zkito 108/07/05 01:21 非洲夢根膠囊 African Dream Root Capsule 640 1 OKMart 貨到付款 108/07/05 01:22 108/07/05 19:58 57 0000000 0000D6UN 完成 tsai012537 108/07/08 13:22 非洲夢根膠囊 African Dream Root Capsule 640 1 OKMart 貨到付款 108/07/08 13:24 108/07/09 19:49 58 0000000 0000G2HU 已取消 bineechou 108/07/11 02:26 非洲夢根膠囊 African Dream Root Capsule 640 1 7-11 貨到付款 108/07/11 02:28  59 0000000 00000WKU 完成 bineechou 108/07/12 03:51 非洲夢根膠囊 African Dream Root Capsule 640 1 7-11 貨到付款 108/07/12 03:52 108/07/12 20:03 60 0000000 0000P7RD 完成  yujin2147 108/07/28 10:37 非洲夢根膠囊 African Dream Root Capsule 640 1 7-11 信用卡 108/07/28 10:38 108/07/29 22:49 交易總金額3萬2640元            

附表五：
編號 品名 數量 備註 1 Natural Herbal Body Wash 44瓶 ⑴經檢視為金/褐/白色瓶裝，內為黑褐色黏稠液體，含第三級毒品卡痛成分，驗前毛重2883.99公克、鑑定用罄3.93公克。 ⑵刑事警察局108年10月30日刑鑑字第1080077873號鑑定書(109年度偵字第26996號卷第95頁至第99頁）。 2 Cat'claw+（HERBSMAN） 22包 ⑴經檢視為褐色粉末，含第三級毒品卡痛分。 ⑵藥管署檢驗報告書(109年度偵字第22083號卷第436頁）。 3 磅秤 1台  4 空包裝袋 1批  5 封口機 1台  6 濾篩及小鍋子 1批  7-1 Herbsman成品 1包 ⑴其中1包經檢視為黃褐/彩色包裝，內含黃綠色物質及粉末，含第二級毒品三甲氧苯乙胺成分，驗前毛重8.34公克、鑑定用罄1.06公克。 ⑵刑事警察局108年10月30日刑鑑字第1080077873號鑑定書(109年度偵字第26996號卷第95頁至第99頁）。 7-2  3包 ⑴未檢出常見第二級及第三級毒品成分。 ⑵刑事警察局108年10月30日刑鑑字第1080077873號鑑定書(109年度偵字第26996號卷第95頁至第99頁） 8 Chackuna AYA伙伴 1瓶 ⑴經檢視為墨綠色粉末，含第二級毒品二甲基色胺成分，驗前毛重782.32公克、鑑定用罄2.89公克。 ⑵刑事警察局108年10月30日刑鑑字第1080077873號鑑定書(109年度偵字第26996號卷第95頁至第99頁）。 9 包裝貼紙 1批  10 產品印章（含印台） 1個  11 Herbsman粉末分裝袋 1個  12-1 不明粉末 1包 ⑴其中編號3-4經檢視為黃褐/白色包裝，內有黃褐色物質附著，因量微無法取樣分析，以甲醇潤洗後取洗滌液鑑定，檢出第三級毒品卡痛成分。 ⑵刑事警察局108年10月30日刑鑑字第1080077873號鑑定書(109年度偵字第26996號卷第95頁至第99頁）。 12-2  5包 ⑴其餘5包則未檢出常見第二級或第三級毒品成分。 ⑵刑事警察局108年10月30日刑鑑字第1080077873號鑑定書(109年度偵字第26996號卷第95頁至第99頁）。 13 卡痛樹瘤 1個 ⑴經檢視為黑褐色黏稠物質，含第三級毒品卡痛成分，驗前毛重420.03公克、鑑定用罄0.6公克。 ⑵刑事警察局108年10月30日刑鑑字第1080077873號鑑定書(109年度偵字第26996號卷第95頁至第99頁）。 14 iPhone行動電話 1支  15 iPad平板 1台  16 玉山銀行金融卡 1張  17 永豐銀行金融卡 1張  18 玉山銀行存摺 1本  19 MSI筆電 1台